臺灣士林地方法院民事簡易判決
111年度士簡字第409號
原      告  徐景裕    住○○市○○區○○路0段000巷00○00號0樓
黃韋智  
兼  上二人
訴訟代理人  徐沛彤    住○○市○○區○○路0段000巷00○00號0樓
被      告  郭俊霖  
居雲林縣○○鎮○○0號

郭王紫絨  
（現應受送達之處所不明）
上列當事人間請求修復漏水事件，本院於民國111年6月7日言詞
辯論終結，判決如下：
    主  文
被告應將坐落於臺北市○○區○○路○巷○號二樓之五之房屋漏水予以
修復至臺北市○○區○○路○巷○○○號一樓之房屋不漏水之程度；若被
告無人出面或不願修繕漏水，應容忍原告徐景裕進入修繕。
被告應給付原告徐景裕新臺幣壹拾陸萬伍仟元。
被應給付原告黃韋智、徐沛彤各新臺幣伍仟元。
原告其餘之訴駁回。
訴訟費用新臺幣貳仟貳佰壹拾元，其中新臺幣壹仟捌佰捌拾柒元
由被告負擔，餘由原告負擔。
本判決原告勝訴部分得假執行。但被告如以新臺幣壹拾陸萬伍仟
元為原告徐景裕預供擔保後，本主文第一項、第二項得免為假執
行；如各以新臺幣伍仟元為原告黃韋智、徐沛彤預供擔保後，本
主文第三項得免為假執行。　
原告其餘假執行之聲請駁回。
    事實及理由要領
一、按簡易訴訟訴狀送達後，原告不得將原訴變更或追加他訴。
    但請求之基礎事實同一者，不在此限；不變更訴訟標的，而
    補充或更正事實上或法律上之陳述者，非為訴之變更或追加
    ，民事訴訟法第436條第2項、第255條第1項第2款、第256條
    定有明文。原告起訴時訴之聲明為「1.被告應將坐落臺北市
    ○○區○○路0巷0號2樓之5之房屋（下稱系爭2樓房屋）漏水予
    以修復至原告所有臺北市○○區○○路0巷0○0號1樓之房屋（下
    稱系爭1樓房屋）不漏水之程度。若被告無人出面或不願修
    繕漏水，應容忍原告進入修繕，並由被告負擔修繕費用；2.
    被告應賠償系爭1樓房屋內因漏水而損害之裝潢、牆壁、家
    具等設備共新臺幣（下同）165,000元；3.被告應賠償漏水
    之系爭1樓房屋實際居住者共2人，每人各2萬元；4.原告願
    供擔保，請准宣告假執行。」嗣於訴訟進行中，原告追加黃
    韋智、徐沛彤為原告，並變更訴之聲明為「1.被告應將系爭
    2樓房屋漏水予以修復至系爭1樓房屋不漏水之程度。若被告
    無人出面或不願修繕漏水，應容忍原告進入修繕；2.被告應
    給付原告徐景裕165,000元；3.被告應給付原告黃韋智、徐
    沛彤，各2萬元；4.原告願供擔保，請准宣告假執行。」核
    其追加原告部分請求之基礎事實同一，聲明一部分係就部分
    聲明為撤回，聲明二及三之更正，則屬更正事實上之陳述，
    依照民事訴訟法第256條之規定，應非訴之變更或追加，併
    予敘明。
二、被告經合法通知，未於言詞辯論期日到場，核無民事訴訟法
    第386條所列各款情事，爰依原告之聲請，由其一造辯論而
    為判決。
三、原告起訴主張：於民國110年8月15日起，原告徐景裕所有之
    系爭1樓房屋天花板有漏水現象，且滲漏水範圍逐漸擴大，
    相對應位置為被告所有之系爭2樓房屋，而系爭2樓房屋現為
    無人居住，卻遭臺北自來水事業處張貼用水異常通知單，顯
    見系爭2樓房屋確實有漏水之情事，被告既為系爭2樓房屋共
    有人，應將漏水修復，不使滲漏至系爭1樓房屋；且因系爭2
    樓房屋長期滲漏水，致使系爭1樓房屋產生天花板、牆壁、
    裝潢油漆剝落、發霉等損壞，上揭損害維修費用為165,000
    元，應由被告賠償予原告徐景裕；又原告黃韋智、徐沛彤居
    住於系爭1樓房屋中，因系爭2樓房屋漏水，致使原告黃韋智
    、徐沛彤身體健康遭受濕氣侵害，嚴重漏水更導致原告黃韋
    智、徐沛彤無居住生活品質可言，爰請求精神慰撫金各2萬
    元，乃依民法第767條第1項、第184條第1項前段、第195條
    第1項前段、公寓大廈管理條例第6條第1項第2款等規定，提
    起本件訴訟等語，並聲明：1.被告應將系爭2樓房屋漏水予
    以修復至系爭1樓房屋不漏水之程度。若被告無人出面或不
    願修繕漏水，應容忍原告進入修繕；2.被告應給付原告徐景
    裕165,000元；3.被告應給付原告黃韋智、徐沛彤，各2萬元
    ；4.原告願供擔保，請准宣告假執行。
四、被告均經合法通知，而皆未於言詞辯論期日到場，亦未提出
    書狀為任何聲明或陳述。
五、法院得心證的理由：
　㈠因故意或過失，不法侵害他人之權利者，負損害賠償責任；
    又土地上之建築物或其他工作物所致他人權利之損害，由工
    作物之所有人負賠償責任；又不法侵害他人之身體、健康、
    名譽、自由、信用、隱私、貞操，或不法侵害其他人格法益
    而情節重大者，被害人雖非財產上之損害，亦得請求賠償相
    當之金額，民法第184條第1項前段、第191條第1項、第195
    條第1項前段定有明文。又不法侵害他人居住安寧之人格利
    益，如其情節重大，被害人非不得依民法第195條第1項規定
    請求賠償相當之金額（最高法院92年台上字第164號判決意
    旨參照）。另不法侵害他人之人格權，被害人受有非財產上
    損害，請求加害人賠償相當金額之慰撫金時，法院對於慰撫
    金之量定，應斟酌實際加害情形、所造成之影響、被害人痛
    苦之程度、兩造之身分地位、經濟狀況及其他各種狀況，以
    核定相當之數額（最高法院47年台上字第1221號、51年台上
    字第223號號判決意旨參照）。又民法第195條第1項雖規定
    ，不法侵害他人之身體、健康、名譽者，得請求賠償相當金
    額之非財產上之損害，惟所謂相當，除斟酌雙方身分資力外
    ，尤應兼顧加害程度與其身體、健康影響是否重大以為斷（
    最高法院89年度台上字第1952號判決意旨參照）。末按他住
    戶因維護、修繕專有部分、約定專用部分或設置管線，必須
    進入或使用其專有部分或約定專用部分時，不得拒絕，公寓
    大廈管理條例第6條第1項第2款定有明文。
　㈡經查，原告主張之事實，業據其提出與所述相符之建物登記
    謄本、估價單、照片、臺北市自來水事業處通知單等件為證
    ，應認原告徐景裕之主張為真實。從而，原告徐景裕依民法
    第767條第1項、第184條第1項前段、公寓大廈管理條例第6
    條第1項第2款等規定，請求被告修復漏水及賠償損害，於被
    告無人出面或不願修繕漏水，應容忍原告徐景裕進入修繕，
    及賠償165,000元，為有理由，應予准許。
　㈢末查，被告所有之系爭2樓房屋因浴室漏水，造成原告黃韋智
    、徐沛彤所居之系爭1樓房屋之受損，已如前述，致原告黃
    韋智、徐沛彤無法完整使用系爭1樓房屋，而因系爭2樓房屋
    漏水致原告黃韋智、徐沛彤之居住環境受影響、生活品質下
    降，妨礙其使用功能及舒適性，可認原告黃韋智、徐沛彤居
    住安寧之人格利益受有侵害且屬情節重大，則原告黃韋智、
    徐沛彤依民法第184條第1項前段、第195條第1項前段規定，
    請求被告賠償其等所受非財產上損害，尚屬有據，本院審酌
    被告侵權行為之手段、方法及加害程度、黃韋智、徐沛彤之
    痛苦程度及受害期間等一切情狀，認為原告黃韋智、徐沛彤
    就被告前揭侵權行為請求精神上之損害賠償，以各5,000元
    為適當。
　㈣原告聲明就給付金錢部分，並未區分被告2人各請求給付之金
    額，應認所請求者乃被告2人各負擔2分之1，而查系爭2樓房
    屋系被告郭俊霖、郭王紫絨共有，其應有部分各為2分之1，
    有建物第三類謄本在卷可查，是原告請求被告2人各應分擔
    之金額與被告2人應有部分相同，併此說明。
　㈤從而，原告徐景裕請求被告修復系爭2樓房屋漏水，若被告無
    人出面或不願修繕漏水，應容忍原告徐景裕進入修繕、賠償
    系爭1樓房屋維修費用165,000元，及原告黃韋智、徐沛彤請
    求被告各給付5,000元，為有理由，應予准許，逾此範圍，
    為無理由，應予駁回，爰判決如主文第1、2、3項所示。　
    　
六、本件原告勝訴部分係就民事訴訟法第427條第1項適用簡易程
    序所為被告部分敗訴之判決，依民事訴訟法第389條第1項第
    3 款規定，就原告勝訴部分應依職權宣告假執行，原告此部
    分假執行之聲請不另准駁，並依同法第392條第2項規定，依
    職權宣告如預供如主文所示之擔保後，得免為假執行，至原
    告敗訴部分，其假執行之聲請即失所附麗，應併予駁回。
七、訴訟費用負擔之依據：民事訴訟法第79條。依職權確定訴訟
    費用額為2,210元（第一審裁判費），其中1,887元應由被告
    負擔，餘由原告負擔。
中　　華　　民　　國　 111　　年　　6 　　月　　21　　日
                  士林簡易庭法  官  陳紹瑜 
以上正本係照原本作成。
如不服本判決，應於判決送達後20日內，向本院提出上訴狀並應
記載上訴理由，如於本判決宣示後送達前提起上訴者，應於判決
送達後20日內補提上訴理由書（須附繕本）。             
中　　華　　民　　國　 111　　年　　6 　　月　　21　　日
                            書記官  詹禾翊